# 少记收入

提问人：709046552 时间：2018-03-03 17:52:58
请教陈版，以前年度少计收入，所得税需要追补到发生年度吗

回答人：chenyiwei
追溯重述前期报表时，同样需调整前期差错事项对所得税（包括当期所得税和递延所得税）的影响。